# 请教到期债券问题

提问人：zhangshan0227 时间：2016-12-09 16:53:19
企业购买债券后放在持有到期科目，在到期后对方承兑一直延后，这时是否需要将债券由持有至到期调整到其他科目。

回答人：chenyiwei
仍然是在“持有至到期投资”科目核算，但应对其谨慎计提减值准备。另外，资产负债表上应列报为“其他流动资产”。